【裁判字號】    99,抗,255
【裁判日期】    990930
【裁判案由】    停止執行
【裁判全文】
臺灣高等法院高雄分院民事裁定           99年度抗字第255號
抗  告  人  嗎咪樂食品廠股份有限公司
法定代理人  甲○○
相  對  人  乙○○
上列當事人間聲請停止執行事件，抗告人對於中華民國99年8 月
10日台灣屏東地方法院99年度聲字第179 號所為裁定提起抗告，
本院裁定如下：
    主  文
抗告駁回。
抗告程序費用由抗告人負擔。
    理  由
一、本件抗告意旨略以：伊於98年7 月2 日（誤為98年7 月6 日
    ）撤回對相對人之第三人異議之訴，乃係以此作為與相對人
    和解之條件，惟相對人於同年10月間撤回強制執行之聲請後
    ，於同年12月間又聲請強制執行，伊乃於99年8 月6 日於原
    審為本件停止執行之聲請，伊先前撤回異議之訴事件，並非
    伊一造之意思等語。
二、按有提起異議之訴時，法院因必要情形，或依聲請定相當並
    確實之擔保，得為停止強制執行之裁定，此為強制執行第18
    條第2 項所明定。質言之，如當事人提起異議之訴，在該異
    議之訴確定前，當事人願供擔保，聲請停止強制執行時，法
    院如認為有必要，得依其聲請，定相當並確實之擔保，為停
    止強制執行之裁定。然若當事人並無提起異議之訴，即不符
    該條所定停止強制執行之要件，法院無從為停止強制執行之
    裁定。
三、經查，抗告人於99年8 月6 日向原審聲請停止原法院98年度
    司執字第40005 號拍賣抵押物強制執行事件之執行程序，惟
    抗告人迄今並無對相對人提起異議之訴，此有本院電話查詢
    紀錄單、原審案件查詢表各1 紙在卷可稽。揆諸前揭說明，
    抗告人既未對相對人提起異議之訴，即不符強制執行法第18
    條第2 項所定得停止強制執行之要件，其停止強制執行之聲
    請，於法顯屬無據。雖抗告人前曾對相對人提起第三人異議
    之訴，並經原法院以98年度訴字第201 號受理在案，惟抗告
    人已於98年7 月2 日撤回該事件之起訴，此有原法院案件查
    詢表在卷可憑，依民事訴訟法第263 條第1 前段規定，該訴
    經撤回，即視同未起訴，是抗告人於99年8 月6 日於原審為
    本件停止執行之聲請時，該第三人異議之訴早已不存在。至
    抗告人撤回該訴之原因為何，與本件聲請准否之判斷無涉。
    據上，抗告人與相對人間並無異議之訴繫屬，則抗告人聲請
    停止前揭強制執行程序，於法不合，原審駁回抗告人停止執
    行之聲請，並無違誤，抗告人指摘原裁定不當，求為廢棄改
    判，為無理由，應駁回其抗告。
四、結論，本件抗告為無理由，依民事訴訟法第495 條之1 第1
    項、第449 條第1 項、第95條、第78條，裁定如主文
中    華    民    國    99    年    9     月    30    日
                            民事第三庭
                                審判長法官  張國彬
                                法      官  鄭月霞
                                法      官  甯  馨
以上正本證明與原本無異。
本件不得再抗告。
中    華    民    國    99    年    9     月    30    日
                                書  記  官  熊惠津

司法院資訊處製作；財團法人民間司法改革基金會備份。
